# 陈版主，关于自产机械设备转固定资产的问题？如何会计处理，谢谢

提问人：提拉米兔 时间：2016-11-26 21:04:06
求助，陈版主，关于自产机械设备转固定资产的问题？如何会计处理，是视同销售处理，需要交增值税？

回答人：chenyiwei
自产机器设备转为自用固定资产，在会计上和所得税税务处理中均无需视同销售，按原账面价值（计税基础）结转为固定资产原值即可。增值税方面，除非转为免税项目或不得抵扣项目，否则无需在转换环节缴纳增值税。